【裁判字號】    97,消債更,948
【裁判日期】    971105
【裁判案由】    更生事件
【裁判全文】
臺灣臺北地方法院民事裁定           97年度消債更字第948號
聲  請  人
即債務人    甲○○
代  理  人  陳祥彬律師
上列當事人因消費者債務清理事件聲請更生，本院裁定如下：
    主  文
聲請駁回。
聲請費用由聲請人負擔。
    理  由
一、按債務人與金融機構協商成立者，不得聲請更生或清算，但
    因不可歸責於己之事由，致履行顯有重大困難者，不在此限
    ；本條例施行前，債務人依金融主管機關協調成立之中華民
    國銀行公會會員辦理消費金融案件無擔保債務協商機制與金
    融機構成立之協商，準用前項之規定，消費者債務清理條例
    第151條第5項、第6項分別定有明文。又聲請更生或清算不
    合程式或不備其他要件者，法院應以裁定駁回之，但其情形
    可以補正者，法院應定期間先命補正，復為同條例第8條所
    明定。
二、查本件債務人向本院聲請更生，雖主張：其有不能清償債務
    情事，前已參與銀行公會債務協商，於95年5月協商成立，
    惟因債務人之父中風，需支出醫療費用，且債務人因健康因
    素，自97年5月起工作時數降低以致收入減少，有不可歸責
    於己之事由而無法繼續履行協議，債務人未經法院裁定開始
    清算程序或宣告破產云云。惟查：債務人於本件更生或清算
    聲請前，曾於95年5月參與銀行公會債務協商成立，協議每
    月還款金額為新台幣（下同）20,100元等情，為債務人所自
    承，且有協議書在卷可稽，依債務人所填具之財產及收入狀
    況聲請書所載，債務人於95年9月1日至96年6月28日之期間
    平均月薪39,792元，96年6月29日至97年8月31日之期間平均
    月薪51,670元，顯見債務人於協議成立後迄今收入不僅未減
    少，甚至有大幅提昇，至於債務人所稱因健康因素減少收入
    云云，經查，債務人所提出之薪資單，雖記載97年5至7月份
    之薪資分別為40,817元、31,102元、38,392元，然並無任何
    證據可證明收入之差異係因債務人之健康因素無法維持原工
    作時數，而非債務人自行選擇減少工作時數所致，更無法認
    為債務人工作時數減少之狀況將長期維持非僅短期現象，至
    於債務人之父患有中度肢障一節，依其身心障礙手冊之記載
    ，其鑑定日期早在92年6月23日，並非協議成立後始發生，
    自無從認為係導致債務人毀諾之原因，是以不能認為債務人
    係因不可歸責於己之事由，致履行上開協議內容顯有重大困
    難，從而，債務人之毀諾不能認為合法，是本件債務人聲請
    更生，既違背消費者債務清理條例第151條之規定，且上開
    欠缺又屬無從補正，依上說明，自應駁回其更生之聲請，爰
    裁定如主文。
中    華    民    國    97    年    11    月    5     日
                  民事第八庭    法      官  陳怡雯
上為正本係照原本作成
如不服本裁定，應於裁定送達後10日內，以書狀向本院提出抗告
，並繳納抗告費新臺幣1千元
中    華    民    國    97    年    11    月    5     日
                                書  記  官  林桂玉


司法院資訊處製作；財團法人民間司法改革基金會備份。
